【裁判字號】    92,抗,190
【裁判日期】    920805
【裁判案由】    聲請押
【裁判全文】
臺灣高等法院臺南分院刑事裁定              九十二年度抗字第一九號      Ｇ
      抗  告  人  甲  ○  ○
右列抗告人因聲請羈押案件，不服臺灣雲林地方法院中華民國九十二年七月十八日裁
定（九十二年度訴字第三○號）提起抗告，本院裁定如左：
      主      文
抗告駁回。
      理      由
一、本件抗告意旨略以：被告甲○○於九十二年元月九日被捕，被捕時因身懷若干自
    己施用之海洛因與電子秤而被控販毒，由向來與被告有財務糾紛之林坤良為證，
    惟林坤良因有財務糾紛，其所作證詞已難採信，又林坤良所作證供，閃爍其辭，
    反覆其供，其證供已不成證供，此外別無證人，可知被告被控販毒，係屬冤枉，
    實無羈押之必要等語云云。
二、按被告經法官訊問後，認為犯罪嫌疑重大，而有(1)逃亡或有事實足認為有逃亡之
    虞者；(2)有事實足認為有湮滅、偽造、變造證據或勾串共犯或證人之虞者；(3)所
    犯為死刑、無期徒刑或最輕本刑為五年以上有期徒刑之罪者，非予羈押，顯難進
    行追訴、審判或執行者，得羈押之，刑事訴訟法第一百零一條第一項定有明文。
    從而，法院審查被告是否羈押之要件有三：(1)被告犯罪嫌疑是否重大；(2)被告是
    否具有法定羈押原因；(3)被告是否有羈押之必要。又羈押審查程序，不在確認本
    案被告的「罪責與刑罰問題」，而是在於判斷有無保全必要的問題，因此，法院
    於審查羈押應否准許時，應僅就卷證資料做形式之審查並適用自由證明程序，而
    非以嚴格證明程序就法條構成要件逐一為實質審理。而自由證明程序，並不要求
    至「無合理懷疑之確信程度」，倘聲請人對於羈押的三要件（即犯罪嫌疑重大、
    法定之羈押原因、羈押之必要性）已證明至令法院相信「很有可能如此」的程度
    者，聲請人即已盡羈押審查程序中之舉證責任，尚無庸要求其對各構成要件均證
    明至無合理懷疑之確信程度。次按所謂羈押係對人身強制處分之一種，其目的在
    於實行訴訟、保全證據及刑罰之執行，故羈押被告為判決確定前之處分，因而刑
    事訴訟法第一百零一條第一項第三款規定「所犯為死刑、無期徒刑或最輕本刑為
    五年以上有期徒刑之罪者」，自應以公訴或自訴意旨所指被告所犯罪名為準（最
    高法院八十五年度台抗字第三０一號裁定參照），而刑事被告經法官訊問後，有
    無刑事訴訟法第一百零一條第一項、第一百零一條之一所規定之情形，應否羈押
    ，均屬事實之問題，法院自應依職權就訴訟進行之程度、卷證資料及其他一切情
    事斟酌之。
三、經查：本件被告甲○○所涉犯係毒品危害防治條例第四條第一項之販賣第一級毒
    品罪，係最輕本刑為無期徒刑以上之罪，除有證人林坤良之證述外，尚有扣得第
    一級毒品達一百多公克及電子磅秤、夾鏈袋等販賣毒品證物，雖被告供稱上開數
    量之係供自己施用之用，惟衡諸常情，施用毒品當無將如此大量之毒品隨身攜帶
    ，且被告身上亦查獲新台幣十萬八千元，一般人亦當不至於隨身攜帶如此大額之
    現金於身上，原裁定法院訊問被告後，認為被告所犯為最輕本刑為無期徒刑以上
    之罪且犯罪嫌疑重大，非經羈押，將無法確保案件之審理及執行，而有羈押之必
    要，因之適用刑事訴訟法第一百零一條第一項第三款，予以羈押，經核並無不合
    ，抗告意旨所指無羈押必要，乃個人之意見，與全案之追訴需要全盤考量因素有
    差距。因之本件抗告核無理由，應予駁回。
三、據上論結，應依刑事訴訟法第四百十二條，裁定如主文。
中    華    民    國      九十二      年      八      月      五        日
                                  臺灣高等法院臺南分院刑事第三庭
                                      審判長法官  陳    義    仲
                                            法官  陳    清    溪
                                            法官  宋    明    蒼
右正本證明與原本無異。
不得再抗告。
                                      法院書記官  余    素    美
中    華    民    國      九十二      年      八      月      五        日


司法院資訊處製作；財團法人民間司法改革基金會備份。
